# 生产部门固定资产日常维修费用的会计处理问题

提问人：benny_mak 时间：2019-04-12 17:05:49
按照固定资产准则，与固定资产相关的后续支出，如果达不到资本化的条件，需要计入当期损益。那么生产部门的固定资产日常维修支出就不能计入制造费用，否则的话如果计入制造费用那就存在制造费用留存在产品或产成品存货，形成资产，没有在后续支出发生当期计入损益，违背了固定资产准则的规定。而在一些考试材材中，比如 2018 年注册会计师会计教材中，存货的加工成本表述中又列示有车间固定资产维修费用，所以有些疑惑到底车间生产用固定资产的维修费用，是直接计入当期损益，记入管理费用，还是记入制造费用？？望论坛各大神赐教。

回答人：chenyiwei
准则讲解是规定计入管理费用。后续在制定成本核算办法时可能进行了一些调整。但个人更倾向于直接计入主营业务成本，一方面避免违反准则规定，另一方面避免不合理的毛利虚增，体现成本费用按责任部门归集分类的要求。